臺灣桃園地方法院民事判決
111年度壢再小字第2號
再審原告    秦圓富  

再審被告    蔡日騰  

上列當事人間請求損害賠償事件，再審原告對於民國110年12月3
日本院110年度壢簡字第618號確定判決，提起再審之訴，本院判
決如下：
    主    文
再審之訴駁回。
再審訴訟費用新臺幣壹仟元由再審原告負擔。 
    理    由
一、按再審之訴，應於30日之不變期間內提起；前項期間自判決
    確定時起算；判決於送達前確定者，自送達時起算；其再審
    之理由發生或知悉在後者，均自知悉時起算，民事訴訟法第
    500條第1項、第2項前段分別定有明文。又對於第二審判決
    於上訴期間內提起上訴者，其上訴因不合法而被以裁定駁回
    時，在該裁定確定前，尚無從斷定上訴為不合法。因之，應
    於駁回上訴之裁定確定時，始知悉原判決確定（司法院院解
    字第3007號解釋參照），故對於該原判決提起再審之訴者，
    其提起再審之訴之不變期間，應自駁回上訴之裁定確定時起
    算（最高法院67年台抗字第495號判例意旨參照）。查本件
    兩造間請求損害賠償事件（下稱系爭損害賠償事件），前經
    本院於民國110年12月3日以110年度壢簡字第618號判決在案
    （下稱原確定判決），嗣再審原告提起上訴，經本院合議庭
    於111年5月31日以111年度小上字第17號裁定駁回再審原告
    之上訴在案，該駁回裁定並於同年6月13日送達再審原告等
    情，此經本院依職權調取上開各事件卷宗核閱無訛；嗣再審
    原告於同年月29日對原確定判決提起再審之訴，有本院收文
    日期戳章蓋於109年度聲再字第11號卷宗內之民事再審起訴
    狀、本院公務電話紀錄在眷可稽，經核並未逾30日之不變期
    間，參諸上揭規定及說明，要無不合，應予准許。
二、再審原告主張：兩造間系爭損害賠償事件，前經原確定判決
    命再審原告應賠償再審被告新臺幣(下同)6萬5,000元在案，
    而系爭確定判決係以兩造各自所提出之再審被告車輛(下稱
    系爭車輛)殘值證明，取中間值認定再審原告應賠償之金額
    ，惟系爭車輛為2007年3月出廠，其實際里程於109年4月時
    已超過27萬公里，至事故發生時已將近報廢之價格，詎再審
    被告竟製造假資料提高系爭車輛之殘值，係偽造文書之犯罪
    行為，故為系爭確定判決基礎之證物顯係偽造，當應符合民
    事訴訟法第496條第1項第9款之再審理由。為此，爰依民事
    訴訟法第496條第1項第9款規定，提起本訴，並聲明：(一)
    原確定判決應予廢棄。(二)前程序及再審訴訟費用均由再審
    被告負擔。
三、得心證之理由：
(一)按為判決基礎之證物係偽造或變造者，得以再審之訴對於確
    定終局判決聲明不服；前項第7款至第10款情形，以宣告有
    罪之判決或處罰鍰之裁定已確定，或因證據不足以外之理由
    ，而不能為有罪之確定判決或罰鍰之確定裁定者為限，得提
    起再審之訴，民事訴訟法第496條第1項第9款、第2項分別定
    有明文。又再審之訴，顯無再審理由者，得不經言詞辯論，
    以判決駁回之，民事訴訟法第502條第2項亦有明文。
(二)經查，再審原告固主張再審被告製造假資料提高系爭車輛之
    殘值偽造證據等語。然其就上開所稱之再審被告偽造證據乙
    節，並未提出相關再審被告偽造證據經宣告有罪之確定判決
    ，或因證據不足以外之理由，而不能為有罪確定判決之證明
    文件，依上說明，即難認與該再審事由所定要件相符。本件
    再審原告既未提出具體事證證明有此情形，本院尚無從依再
    審原告之主張，認定有此再審事由。再者，觀諸原確定判決
    之理由，其認定再審原告應賠償系爭車輛事故發生時市價6
    萬5,000元，係以再審被告未能舉證系爭車輛出廠之款式，
    故以再審原告提出之權威車訊二手車市價資料為據，將系爭
    車輛同型不同等級之車款市價計算平均值後，認定系爭車輛
    事故發生時之市價為6萬5,000元。是以，原確定判決並未採
    用再審被告所提系爭車輛之殘值資料，縱再審被告確有偽造
    證據之情事，然該證據並非原確定判決採為判決基礎之證物
    ，亦不符民事訴訟法第496條第1項第9款之再審事由。
三、綜上所述，再審原告所指稱之再審事由，與民事訴訟法第49
    6條第1項第9款規定不合，並不足以作為原確定判決得以提
    起再審之訴之理由，再審原告執以提起本件再審之訴，顯無
    理由，爰不經言詞辯論，逕以判決駁回之。
四、依民事訴訟法第502條第2項、第95條、第78條，判決如主文
    。
中　　華　　民　　國　　111 　年　　9 　　月　　26　　日
                  中壢簡易庭      法  官  張博鈞
以上為正本係照原本作成。
如不服本判決，應於送達後20日內，向本院提出上訴狀並表明上
訴理由，如於本判決宣示後送達前提起上訴者，應於判決送達後
20日內補提上訴理由書（須附繕本）。
如委任律師提起上訴者，應一併繳納上訴審裁判費。
中　　華　　民　　國　　111 　年　　9 　　月　　26　　日
                                  書記官  張季容